Inventaris van het archief van de Directeur van het Remontewezen te ''s-Gravenhage, 1903-1938
Nationaal Archief, Den Haag
- Brief van de directeur van het remontewezen aan de gouverneur van de K.M.A. inzake het drukken van het voorschrift paardenvordering. Met 2 bijlagen., 1920; 108; 3 stukken
- Nota van de directeur van het remontewezen inzake de huur van paarden voor schietoefeningen in Oldenbroek., 1920; 109; 1 stuk
- Correspondentie tussen de commandant van de stelling van het Hollands Diep en het Volkerak en de directeur van het remontewezen inzake de paardenvoorziening voor die stelling., 1920; 110; 1 omslag
- Correspondentie tussen de commandant van de 1e divisie en de directeur van het remontewezen inzake bij mobilisatie te vorderen paarden voor die divisie., 1920; 111; 1 omslag
- Beschikking van de minister van oorlog inzake het verhogen van het rantsoen fourage voor paarden van de artillerie-schietschool. Afschrift., 1920; 112; 1 stuk
- Brief van de minister van oorlog aan de commandant van het veldleger inzake het gebruik van tijdelijk overcomplete legerpaarden. Afschrift., 1920; 113; 1 stuk
- Beschikking van de commandant van het veldleger inzake de benoeming van een commissie tot ontwerp van een regeling voor het gebruik van legerpaarden door officieren., 1920; 114; 1 stuk
- Brief van de inspecteur van de cavalerie aan de commandant van het veldleger ter aanbieding van een ontwerp-regeling voor het gebruik van legerpaarden door officieren. Met 2 bijlagen. Afschrift., 1921; 115; 3 stukken
- Stukken inzake het gebruik van overcomplete paarden van de bereden artillerie., 1921; 116; 2 stukken
- Stukken betreffende de paarden-voorziening bij mobilisatie in het garnizoen Utrecht., 1921; 117; 1 omslag
- Nota van de directeur van het remontewezen inzake het houden van keuringen in de vorderingsdistricten. Met 1 bijlage., 1921; 118; 2 stukken
- Brief van de directeur van het remontewezen aan de taxateur in vorderingsdistrict 63 inzake de benoeming van een nieuwe vorderings-en hulpvorderingscommissaris., 1921; 119; 1 stuk
- Nota van de directeur van het remontewezen inzake het wijzigen van zijn vredesinstructie. Met 1 bijlage., 1922; 120; 2 stukken
- Brief van de minister van oorlog aan de directeur van het remontewezen inzake het personeel bestemd voor de paardenvordering. Met 1 bijlage., 1922; 121; 2 stukken
- Circulaire van de chef van de generale staf inzake de verzending van mobilisatietelegrammen. Met 1 bijlage., 1922; 122; 2 stukken
- Correspondentie tussen de chef van de generale staf en de directeur van het remontewezen inzake een nieuwe regeling paardenvordering in verband met de nieuwe oorlogsorganisatie., 1922; 123; 2 stukken
- Nota van de directeur van het remontewezen voor de minister van oorlog inzake beperking van het benodigde aantal paarden., 1922; 124; 1 stuk
- Circulaire van de commandant van het veldleger inzake de nieuwe oorlogsorganisatie. Met 3 bijlagen., 1922; 125; 1 omslag
- Aantekening inzake het wijzigen van het mobilisatie-voorschrift., 1923; 126; 1 stuk
- Brief van de commandant van het le regiment veldartillerie aan de directeur van het remontewezen inzake de bij mobilisatie benodigde paarden., 1923; 127; 1 stuk
- Stukken inzake de remontering van reserve-onderdelen., 1923; 128; 1 omslag
- Brief van de commandant van het veldleger aan de directeur van het remontewezen inzake de paardenvordering voor het reserve 3e bataljon van het 19e regiment infanterie., 1923; 129; 1 stuk
- Stukken inzake het wijzigen van de vorderingsdistricten, 1923; 130; 1 omslag
- Circulaire van de chef van de generale staf inzake de oorlogsorganisatie van de infanterie. Met 2 bijlagen., 1923; 131; 3 stukken
- Stukken houdende inlichtingen over vreemde legers., 1923; 132; 1 omslag
- Stukken betreffende het verslag inzake remontering van de legercommissie., 1924; 133; 1 omslag
- Stukken betreffende voorgestelde bezuinigingen bij de remontering., 1925; 134; 1 omslag
- Brief van de directeur van het remontewezen aan de commandant van de school voor verlofsofficieren van de bereden artilerie inzake de beschikbaarstelling van paarden voor deze school bij mobilisatie., 1925; 135; 1 stuk
- Stukken inzake de mogelijkheden tot bezuinigingen bij de remontering., 1925; 136; 3 stukken
- Nota van de directeur van het remontewezen inzake het voorstel tot opheffen van het algemeen paardendepot., 1925; 137; 1 stuk
- Stukken inzake wijzigingen van de 'staat paardenvordering'., 1925; 138; 1 omslag
- Brief van de inspecteur van de artillerie aan de chef van de generale staf inzake de oorlogsorganisatie voor de afdelingen 12 L.St. Met 1 bijlage. Afschrift., 1925; 139; 2 stukken
- Beschikking van de directeur van het remontewezen inzake te huren paarden voor een oefening in Deventer., 1928; 140; 1 stuk
- Staat houdende overzicht van het militaire personeel voor de paardenvordering., 1930; 141; 1 stuk
- Stukken betreffende een oefening met gehuurde paarden voor een batterij 12.L.St. te Breda., 1930; 142; 1 omslag
- Verslag van de vereniging "het geldersch stamboekpaard" over 1931., 1930; 143; 1 stuk
- Convocatie voor een vergadering van de afdeling Zuid-Holland van de nationale vereeniging tot bevordering der paardenfokkerij in Nederland, met jaarrekening en begroting., 1931; 144; 1 stuk
- Stukken betreffende een oefening met gehuurde paarden bij het le regiment onbereden artillerie., 1931; 145; 1 omslag
- Brief van de directeur van het remontewezen aan de minister van defensie inzake een wijziging van de oorlogsinstructie voor de directeur. Met 1 bijlage., 1931; 146; 2 stukken
- Brief van de directeur van het remontewezen aan de redactie van "paard en paardenwereld" inzake de werkwijze van de commissie voor toekenning van het militair certificaat., 1932; 147; 2 stukken
- Stukken betreffende een voorstel tot wijziging van de bepalingen voor het verkrijgen van het militair certificaat., 1932; 148; 1 omslag
- Correspondentie tussen directeur van het remontewezen en de heer W.B. v.d. Burg inzake de militair certificaat keuringen voor hengsten., 1932; 149; 2 stukken
- Brieven inzake het niet langer inschakelen van officieren, gedetacheerd aan de hogere krijgsschool, bij de paardenvordering., 1932; 150; 3 stukken
- Stukken betreffende de paardenvoorziening voor het gemobiliseerde leger., 1933; 151; 1 omslag
- Staat houdende overzicht van het militaire personeel voor de paardenvordering., 1933; 152; 1 stuk
- Instructie voor de commandant van het algemeen paardendepot., 1934; 153; 1 stuk
- Brief van de directeur van het remontewezen aan de inspecteur van de artillerie ter aanbieding van inlichtingen over D. Kromhout. Met 1 bijlage., 1934; 154; 2 stukken
- Brieven van de directeur van het remontewezen inzake de regeling van de invoer van paarden in 1935., 155; 2 stukken
- Correspondentie tussen de directeur van het remontewezen en de minister van economische zaken inzake een inventarisatie van het land- en tuinbouw potentieel., 1935; 156; 2 stukken
- Beschikking van de minister van defensie inzake de benoeming van G.W.Le Heux als directeur van het remontewezen. Met 1 bijlage., 1935; 157; 2 stukken
- Nota van de inspecteur van de artillerie voor de commandant van het veldleger inzake de africhting van paarden. Afschrift., 1935; 158; 1 stuk
- Circulaire van de inspecteur van de artillerie houdende aanwijzingen voor de dienst en de oefeningen bij de depots. Met 3 bijlagen., 1936; 159; 1 omslag
- Brief van de commandant van het remontedepot aan de directeur van het remontewezen inzake het overgeven van het commando over het depot., 1936; 160; 1 stuk
- Instructie voor de directeur van het remontewezen bij mobilisatie., 1936; 161; 1 stuk
- Stukken betreffende een mobilisatieoefening in Utrecht., 1937; 162; 1 omslag
- Stukken betreffende een oefening met gehuurde paarden in Ede., 1937; 163; 2 stukken
- Beschikking van de commandant van het 7e regiment veld-artillerie inzake het huren van paarden voor een oefening te Bergen op Zoom., 1937; 164; 1 stuk
- Stukken betreffende een oefening voor de paardenvordering in Leiden., 1937; 165; 1 omslag
- Stukken betreffende het beschikbaarstellen van rijkswedstrijdpaarden., 1937; 166; 1 omslag
- Brief van de inspecteur van de artillerie aan de commandant van het algemeen paardendepot inzake het beoordelen van personeel op de geschiktheid als opperwachtmeester-pikeur. Afschrift., 1937; 167; 1 stuk
- Stukken betreffende de prijs betaald voor gehuurde paarden., 1937; 168; 1 omslag
- Correspondentie tussen de chef van de generale staf en de directeur van het remontewezen inzake het hoofdstuk "de aanschaffing van paarden" in het mobilisatievoorschrift., 1938; 169; 3 stukken
- Brief van de minister van oorlog ter aanbieding van de wijzigingen in de vredesorganisatie. Met 1 bijlage., 1938; 170; 2 stukken
- Correspondentie tussen de chef van de generale staf en de directeur van het remontewezen inzake vervoer van gevorderde paarden uit de noordelijke provincies., 1938; 171; 2 stukken
- Verslag van de militaire veterinaire dienst over de ziekten bij legerpaarden in 1936., 1938; 172; 1 stuk
- Documentatie, 173
  - Voorschrift paardenvordering. Drukwerk 1905, 173.1; 2 deeltjes
    1 deeltje met aantekeningen voorgestelde wijzigingen.
  - Voorschrift paardenvordering. Drukwerk 1910, 173.2; 1 deeltje
  - Voorschrift paardenvordering. Drukwerk 1920, 173.3; 2 deeltjes
    1 deeltje met aantekeningen op de kaft.
  - Instructie voor paardenartsen en geëxamineerde veeartsen. Drukwerk 1905, 173.4; 1 deeltje
  - Instructie voor taxateurs en hulptaxateurs. Drukwerk 1903, 173.5; 1 deeltje
  - Instructie voor taxateurs en hulptaxateurs. Drukwerk 1913, 173.6; 1 deeltje
  - Opdracht transportcommandant. Drukwerk 1916, 173.7; 1 deeltje
  - Opdracht transportcommandant. Geschreven 1934, 173.8; 1 omslag
  - Instructie paardenvordering voor vorderings- en hulpvorderings-commissarissen. Drukwerk 1916, 173.9; 1 deeltje
  - Instructie paardenvordering voor vorderings- en hulpvorderings-commissarissen, bijlage. Drukwerk 1916, 173.10; 1 deeltje
  - Instructie paardenvordering voor vorderings- en hulpvorderings-commissarissen. Drukwerk, 173.11
  - Instructie paardenvordering voor vorderings- en hulpvorderings-commissarissen. Drukwerk 1930, 173.12; 1 deeltje
  - Instructie voor vorderingsdistrict. Drukwerk 1905, 173.13; 1 deeltje
  - Instructie voor vorderingsdistrict Rotterdam III. Drukwerk 1905, 173.14; 1 deeltje
  - Instructie voor vorderingsdistrict 74a Maasbree en Roermond. Drukwerk 1914, 173.15; 1 deeltje
  - Alfabetische lijst van paarden-eigenaars in Baflo. Drukwerk, 173.16
  - Alfabetische lijst van paarden-eigenaars in Eenrum. Geschreven, 173.17
  - Alfabetische lijst van paarden-eigenaars in Kloosterburen. Drukwerk 1908, 173.18; 1 katern
  - Alfabetische lijst van paarden-eigenaars in Winsum. Drukwerk 1908, 173.19; 1 katern
  - Alfabetische lijst van paarden-eigenaars in Warfum. Drukwerk 1908, 173.20; 1 katern
  - Overzicht paardenverzorgers remontedepot. Geschreven 1907, 173.21; 1 omslag
  - Staten paardenvordering. Drukwerk 1907-1923, 173.22; 1 pak
  - Staat houdende overzicht van de vorderingsdistricten., 173.23
  - Proces-verbaal van eedsaflegging van een taxateur. 1908, 173.24; 1 stuk